# 资产置换双方公司聘请同一评估公司合理吗??

提问人：ZH明逊 时间：2020-08-07 23:33:07
国企背景：上市公司与其控股股东之间资产置换，双方聘请了同一个评估公司，请问这样的操作可以吗？是否有依据证明其违规？

回答人：chenyiwei
由于这类业务中的资产评估实际上具有鉴证性，因此双方聘请同一评估机构不能说必定违规，但对于不同资产的评估，建议分别由不同的项目团队执行，并做好防火墙隔离。